test/src/gt-norm-yamls/A-a_23_pimea_oahpa-gt-norm-dial_JOK.yaml
Config:
  hfst:
    Gen: ../../../src/generator-gt-norm.hfst
    Morph: ../../../src/analyser-gt-norm.hfst
  xerox:
    Gen: ../../../src/generator-gt-norm.xfst
    Morph: ../../../src/analyser-gt-norm.xfst
    App: lookup

Tests:

# todo:
# Proofread the gold standard (below)
# Then: run analyser, then correct.


  Noun - ei tsekattu: # Noun 'mørkt'
     pimeä+A+Sg+Nom: pimeä
     pimeä+A+Sg+Gen: pimeän
     pimeä+A+Sg+Par: pimeätä
     pimeä+A+Sg+Tra: pimeäksi
     pimeä+A+Sg+Abe: pimeättä
     pimeä+A+Sg+Ine: pimeässä
     pimeä+A+Sg+Ela: pimeästä
     pimeä+A+Sg+Ill: pimehään
     pimeä+A+Sg+Ade: pimeällä
     pimeä+A+Sg+Abl: pimeältä
     pimeä+A+Sg+All: pimeälle
     pimeä+A+Sg+Ess: pimeännä
     pimeä+A+Pl+Nom: pimeät
     pimeä+A+Pl+Gen: pimeitten
     pimeä+A+Pl+Par: pimeitä
     pimeä+A+Pl+Tra: pimeiksi
     pimeä+A+Pl+Abe: pimeittä
     pimeä+A+Pl+Ine: pimeissä
     pimeä+A+Pl+Ela: pimeistä
     pimeä+A+Pl+Ill: pimeissiin
     pimeä+A+Pl+Ade: pimeilä
     pimeä+A+Pl+Abl: pimeiltä
     pimeä+A+Pl+All: pimeile
     pimeä+A+Pl+Ess: pimeinä
     pimeä+A+Pl+Com: pimeine

     pimeä+A+Sg+Comp+Nom: pimeämpi
     pimeä+A+Sg+Comp+Gen: pimeämmän
     pimeä+A+Sg+Comp+Par: pimeämppää
     pimeä+A+Sg+Comp+Tra: pimeämmäksi
     pimeä+A+Sg+Comp+Abe: pimeämmättä
     pimeä+A+Sg+Comp+Ine: pimeämmässä
     pimeä+A+Sg+Comp+Ela: pimeämmästä
     pimeä+A+Sg+Comp+Ill: pimeämphään
     pimeä+A+Sg+Comp+Ade: pimeämmälä
     pimeä+A+Sg+Comp+Abl: pimeämmältä
     pimeä+A+Sg+Comp+All: pimeämmäle
     pimeä+A+Sg+Comp+Ess: pimeämpänä
     pimeä+A+Pl+Comp+Nom: pimeämmät
     pimeä+A+Pl+Comp+Gen: pimeämmitten
     pimeä+A+Pl+Comp+Par: pimeämpiä # pimeämppiitä mahdollinen rinnakkainen variantti? 
     pimeä+A+Pl+Comp+Tra: pimeämmiksi
     pimeä+A+Pl+Comp+Abe: pimeämmittä
     pimeä+A+Pl+Comp+Ine: pimeämmissä
     pimeä+A+Pl+Comp+Ela: pimeämmistä
     pimeä+A+Pl+Comp+Ill: pimeämphiin
     pimeä+A+Pl+Comp+Ade: pimeämmilä
     pimeä+A+Pl+Comp+Abl: pimeämmiltä
     pimeä+A+Pl+Comp+All: pimeämmile
     pimeä+A+Pl+Comp+Ess: pimeämpinä
     pimeä+A+Pl+Comp+Com: pimeämpine

     pimeä+A+Sg+Superl+Nom: pimein
     pimeä+A+Sg+Superl+Gen: pimeimän
     pimeä+A+Sg+Superl+Par: pimeintä
     pimeä+A+Sg+Superl+Tra: pimeimäksi
     pimeä+A+Sg+Superl+Abe: pimeimättä
     pimeä+A+Sg+Superl+Ine: pimeimässä
     pimeä+A+Sg+Superl+Ela: pimeimästä
     pimeä+A+Sg+Superl+Ill: pimeimphään
     pimeä+A+Sg+Superl+Ade: pimeimällä
     pimeä+A+Sg+Superl+Abl: pimeimältä
     pimeä+A+Sg+Superl+All: pimeimälle
     pimeä+A+Sg+Superl+Ess: pimeimpännä
     pimeä+A+Pl+Superl+Nom: pimeimät
     pimeä+A+Pl+Superl+Gen: pimeimitten
     pimeä+A+Pl+Superl+Par: pimeimpiä # pimeimppiitä mahdollinen rinnakkainen variantti?
     pimeä+A+Pl+Superl+Tra: pimeimiksi
     pimeä+A+Pl+Superl+Abe: pimeimittä
     pimeä+A+Pl+Superl+Ine: pimeimissä
     pimeä+A+Pl+Superl+Ela: pimeimistä
     pimeä+A+Pl+Superl+Ill: pimeimphiin
     pimeä+A+Pl+Superl+Ade: pimeimillä
     pimeä+A+Pl+Superl+Abl: pimeimiltä
     pimeä+A+Pl+Superl+All: pimeimille
     pimeä+A+Pl+Superl+Ess: pimeimpinnä
     pimeä+A+Pl+Superl+Com: pimeimpine
